Inventaris van het archief van het Nederlands Beheersinstituut, beheersdossiers beginnend met de letters Q en R
Nationaal Archief, Den Haag
Nederlandse Beheersinstituut (NBI): Beheersdossiers
Ned. Beheersinstituut / Beheersdossiers
1945-1967
J25552
8528 inventarisnummers; 2689,10 meter
Normale geschreven, getypte en gedrukte documenten, geen bijzondere handschriften.
Nationaal Archief, Den Haag
Nederlands Beheer Instituut
De database van de beheersdossiers van het Nederlands Beheersinstituut bevatte alfabetische namenlijsten met bij elke persoonsvermelding het dossiernummer. Deze database is bij de openbaar-worden van het archief in 2018 omgezet naar een set inventarissen, waar deze inventaris er één van is.
Archiefvorming
Geschiedenis van het archiefbeheer
De verwerving van het archief
Het archief is krachtens bepalingen van de Archiefwet overgebracht.
Inhoud en structuur van het archief
Ordening van het archief
De serie inventarissen over de beheersdossiers van het NBI zijn alfabetisch geordend en opgedeeld in series van 1000 dossiers. De serie-titel bevat steeds de eerste en de laatste naam uit de serie. De bestanddelen met inventarisnummers onder de 26000 zijn omslagen waarin meerdere, soms tientallen, dossiers zitten.
Deze dossiers zijn afzonderlijk, op de juiste alfabetische plek, opgenomen. Een inventarisnummer kan dus meerdere keren voorkomen. De dossiers zelf kunnen ook weer betrekking hebben op meerdere personen of organisaties. In dat geval is bij de beschrijving van een inventarisnummer een verwijzing opgenomen waarin staat welke andere personen of organisaties genoemd worden. Elk van die personen of organisaties komt zelf ook weer voor op de juiste alfabetische plek.
Aanwijzingen voor de gebruiker
Openbaarheidsbeperkingen
Volledig openbaar
Materiële beperkingen
Het archief kent geen beperkingen voor het raadplegen van stukken als gevolg van slechte materiële staat
Aanvraaginstructie
Openbare archiefstukken kunnen online worden aangevraagd en gereserveerd. U kunt dit ook via de terminals in de studiezaal van het Nationaal Archief doen. Om te kunnen reserveren dient u de volgende stappen te volgen:
U maakt een profiel aan op www.gahetna.nl, en logt vervolgens in
Via de archiefinventaris (alleen de beschrijvingen met rode nummers) selecteert u het gewenste archiefstuk door op de knop 'Reserveren' te klikken
In het volgende scherm geeft u aan op welke dag u het archiefstuk wilt inzien
Indien u zich bevindt in de studiezaal en een tafelnummer heeft ontvangen kunt u dit nummer vermelden. Als u geen tafelnummer heeft kunt u tafelnummer 777 laten staan
Vervolgens bevestigt u uw reservering door deze te versturen.
Verwant materiaal
Beschikbaarheid van kopieën
Inventarisnummers van dit archief zijn niet in kopievorm beschikbaar
Verwante archieven
Deze inventaris is onderdeel van een serie inventarissen over de beheersdossiers van het Nederlands Beheersinstituut. Vanwege de omvang van dit archief zijn de beschrijvingen van de dossiers verdeeld over meerdere inventarissen, op basis van de eerste letter van de achternaam (voor personen) of bedrijfsnaam (voor bedrijven).
De volgende inventarissen maken onderdeel uit van het archief van het Nederlands Beheersinstituut:
2.09.16.01: beheersdossiers beginnend met de letter A
2.09.16.02: beheersdossiers beginnend met de letter B
2.09.16.03: beheersdossiers beginnend met de letters C en D
2.09.16.04: beheersdossiers beginnend met de letters E en F
2.09.16.05: beheersdossiers beginnend met de letter G
2.09.16.06: beheersdossiers beginnend met de letter H
2.09.16.07: beheersdossiers beginnend met de letters I en J
2.09.16.08: beheersdossiers beginnend met de letter K
2.09.16.09: beheersdossiers beginnend met de letter L
2.09.16.10: beheersdossiers beginnend met de letter M
2.09.16.11: beheersdossiers beginnend met de letters N, O en P
2.09.16.12: beheersdossiers beginnend met de letters Q en R
2.09.16.13: beheersdossiers beginnend met de letter S
2.09.16.14: beheersdossiers beginnend met de letters T en U
2.09.16.15: beheersdossiers beginnend met de letter V
2.09.16.16: beheersdossiers beginnend met de letter W
2.09.16.17: beheersdossiers beginnend met de letters X, Y en Z
2.09.49: directiearchief van het Nederlands Beheersinstituut
Beschrijving van de series en archiefbestanddelen
- Serie 'Quaadgros, C.J. - Rahe, C.'
  - Quaadgros, C.J., Den Haag, 155784
  - Quaak, H.J., 's Gravendeel, 155785
  - Quaak, J.D., Sint Maartendijk, 155786
  - Quaak, M.J., Oss [DN 1489], ---
    Onderdeel van een omslag met meerdere dossiers. Deze omslag is aan te vragen via archiefinventaris 2.09.16.02, inventarisnummer 2056, ten name van Barends
  - Quaak-Luczak, M., Breda [PE14 479], ---
    Onderdeel van een omslag met meerdere dossiers. Deze omslag is aan te vragen via archiefinventaris 2.09.16.10, inventarisnummer 2464, ten name van Made, A.J.M. van der
  - Quaasteniet, C. de, Haarlem, 155881
  - Quaasteniet, C.A. de, Haarlem, 155795
  - Quaasteniet-Hoogenboezem, C. de, Haarlem [WN 72], ---
    Onderdeel van een omslag met meerdere dossiers. Deze omslag is aan te vragen via archiefinventaris 2.09.16.02, inventarisnummer 5237, ten name van Birkhoff-van Ingen, A.
  - Quacken, A.E., Iserlohn [WE 3998], ---
    Onderdeel van een omslag met meerdere dossiers. Deze omslag is aan te vragen via archiefinventaris 2.09.16.02, inventarisnummer 6216, ten name van Bisso, V.
  - Quad-Cuypers, M.A.C., Stevensweert, 155882
  - Quadackers, H., Hoensbroek, 155737
  - Quadackers, H., Hoensbroek [PD40 70], ---
    Onderdeel van een omslag met meerdere dossiers. Deze omslag is aan te vragen via archiefinventaris 2.09.16.02, inventarisnummer 5068, ten name van Baumgarten, A.
  - Quadbeck, P., Bad Homburg [WF 845], 6529
  - Quadekker, E.A.L., Eindhoven, 155883
  - Quaden, H.J., Kerkrade, 155884
  - Quaden, J.H., Heer, 155885
  - Quadflieg, A., Kerkrade, 155886
  - Quadflieg, M., Klagenfurt, 155887
  - Quadflieg, O., Amsterdam [DS 4683], ---
    Onderdeel van een omslag met meerdere dossiers. Deze omslag is aan te vragen via archiefinventaris 2.09.16.02, inventarisnummer 3112, ten name van Brandstetter, M.
  - Quadflieg, P.J., Kerkrade, 155735
  - Quadflieg, W., Kerkrade, 155888
  - Quadflieg-Clemens, C., Lvcken [WE 7173], ---
    Onderdeel van een omslag met meerdere dossiers. Deze omslag is aan te vragen via archiefinventaris 2.09.16.02, inventarisnummer 6417, ten name van Benecker, M.W.
  - Quadt, H., Helmond, 155890
  - Quadt, K., Roggel, 155891
  - Quadt, K., Roggel [WFV 210], ---
    Onderdeel van een omslag met meerdere dossiers. Deze omslag is aan te vragen via archiefinventaris 2.09.16.04, inventarisnummer 5534, ten name van Friedberg-Koopmann, S.
  - Quadt, R.A.F., Rotterdam, 155889
  - Quadt-Muskens, H., Düsseldorf, 155892
  - Quadvlieg, A.M., New Jersey, 155894
  - Quadvlieg, C.J., Kerkrade, 155895
  - Quadvlieg, E., Maastricht, 155896
  - Quadvlieg, G.M.H., Vaals, 155898
  - Quadvlieg, H., Lvkkert, 155899
  - Quadvlieg, H., Eindhoven, 155900
  - Quadvlieg, H., Lvcken [PD57 1983], ---
    Onderdeel van een omslag met meerdere dossiers. Deze omslag is aan te vragen via archiefinventaris 2.09.16.09, inventarisnummer 5220, ten name van Lumich, E. van
  - Quadvlieg, H.E.H.A., Maastricht, 155901
  - Quadvlieg, H.J., Kerkrade, 155902
  - Quadvlieg, H.J., Kerkrade [PE40 2286], ---
    Onderdeel van een omslag met meerdere dossiers. Deze omslag is aan te vragen via archiefinventaris 2.09.16.06, inventarisnummer 3791, ten name van Hurk, J. van der
  - Quadvlieg, J., Maastricht, 155903
  - Quadvlieg, J., Schöndorf, 155904
  - Quadvlieg, J., Kerkrade [PE40 4020], ---
    Onderdeel van een omslag met meerdere dossiers. Deze omslag is aan te vragen via archiefinventaris 2.09.16.02, inventarisnummer 3835, ten name van Ballas, J.
  - Quadvlieg, J., Schöndorf [PD57 1984], ---
  - Quadvlieg, J.J. (Radio Quadvlieg), Maastricht, 155906
  - Quadvlieg, J.N., Maastricht, 155907
  - Quadvlieg, J.N., Maastricht, 155908
  - Quadvlieg, J.N.H., Maastricht, 155909
  - Quadvlieg, L.L.E.H.A., Maastricht, 155910
  - Quadvlieg, M., Herzogenrath, 155739
  - Quadvlieg, M., Kerkrade, 155911
  - Quadvlieg, M., Kerkrade [PE21 909], ---
    Onderdeel van een omslag met meerdere dossiers. Deze omslag is aan te vragen via archiefinventaris 2.09.16.02, inventarisnummer 2520, ten name van Bom, F.
  - Quadvlieg, M.G., Maastricht, 155912
  - Quadvlieg, N., Hoogwoud, 155893
  - Quadvlieg, N.D.J., Hoogwoud, 155955
  - Quadvlieg, P.M., Schinveld, 155736
  - Quadvlieg, P.M., Jabeek [PE40 2284], ---
  - Quadvlieg-Laheij, M.J.L., Meerssen, 155748
  - Quaedvlieg, E.G.A.G., Maastricht, 155897
  - Quaedvlieg, J.H., Kerkrade, 155905
  - Quaedvlieg, J.M., Kerkrade, 155738
  - Quaedvlieg, M.T.L.H.G., Maastricht, 155740
  - Quaedvlieg, N., Brunssum, 155741
  - Quaedvlieg, N., Swalmen, 155742
  - Quaedvlieg, P., Heerlen, 155743
  - Quaedvlieg, T.H.H., Kerkrade, 155744
  - Quaedvlieg, W., Valkenburg, 155745
  - Quaedvlieg, W.F.J., Voerendaal, 155746
  - Quaedvlieg, W.H., Meerssen, 155747
  - Quaedvlieg-Huppertz, M.G., Dorsten, 155749
  - Quaghebeur, J.A., Oostburg, 155750
  - Quaghebeur, J.A., Oostburg [PE44 22], ---
    Onderdeel van een omslag met meerdere dossiers. Deze omslag is aan te vragen via archiefinventaris 2.09.16.02, inventarisnummer 3922, ten name van Bemmel, J. van
  - Quaglieni, T.M., Amsterdam, 155751
  - Quak, A., Roermond, 155752
  - Quak, D., Vlaardingen, 155753
  - Quak, H., Maassluis, 155754
  - Quak, J.T., Amsterdam, 155755
  - Quak, W., Stevensweert, 155756
  - Qualizza, A., Hoensbroek [WFV 3706], ---
    Onderdeel van een omslag met meerdere dossiers. Deze omslag is aan te vragen via archiefinventaris 2.09.16.04, inventarisnummer 5712, ten name van Edde, G.
  - Qualm, H., Geervliet, 155757
  - Qualm, H., Geervliet [PD3 212], ---
    Onderdeel van een omslag met meerdere dossiers. Deze omslag is aan te vragen via archiefinventaris 2.09.16.01, inventarisnummer 4747, ten name van Assenberg, J.
  - Quandt, H.F.C.W., Meerssen, 155758
  - Quanjer, F.J., Den Haag, 155759
  - Quanjer, F.J., Den Haag [PE2 2190], ---
    Onderdeel van een omslag met meerdere dossiers. Deze omslag is aan te vragen via archiefinventaris 2.09.16.01, inventarisnummer 2131, ten name van Achterberg, G. van
  - Quanjer, F.J., Den Haag [PE2 2903], ---
    Onderdeel van een omslag met meerdere dossiers. Deze omslag is aan te vragen via archiefinventaris 2.09.16.02, inventarisnummer 2147, ten name van Bauhof Clingendaal
  - Quant, H.F., Amsterdam, 155760
  - Quant, P.A.J., Heemstede, 155761
  - Quante-Dreher, M., Wuppertal [PE67 6322], ---
    Onderdeel van een omslag met meerdere dossiers. Deze omslag is aan te vragen via archiefinventaris 2.09.16.02, inventarisnummer 4419, ten name van Brand, P. Fa.
  - Quanten, F., Venlo, 155762
  - Quaring, J., Maastricht, 155763
  - Quaring, J., Maastricht, 155764
  - Quaring, L.H., Maastricht, 155765
  - Quartel, A.C., Rotterdam, 155766
  - Quartel, F., Rotterdam, 155787
  - Quartel, H.A., Rotterdam, 155788
  - Quartel, P., Strijen, 155789
  - Quartel-Selmaijr, M., Wassenaar [WFG 793], ---
    Onderdeel van een omslag met meerdere dossiers. Deze omslag is aan te vragen via archiefinventaris 2.09.16.02, inventarisnummer 5376, ten name van Buiten-Birnbammer, M.
  - Quarz-Schoonderbeek, J.H.M., Arnhem, 155790
  - Quarz-Schoonderbeek, J.W., Arnhem [WFV 7222], ---
    Onderdeel van een omslag met meerdere dossiers. Deze omslag is aan te vragen via archiefinventaris 2.09.16.01, inventarisnummer 5903, ten name van Aubel-van Hugten, J.A. van
  - Quasebart-Frommel, R., Vico Morcote, 155791
  - Quasnitza, E.J., Eindhoven, 155767
  - Quast, B.J., Groningen, 155792
  - Quasten-Coumans, A., Rheindalen, 155793
  - Quastenit, C., Haarlem, 155794
  - Quastenit, C. de, Haarlem [PE28 1834], ---
    Onderdeel van een omslag met meerdere dossiers. Deze omslag is aan te vragen via archiefinventaris 2.09.16.03, inventarisnummer 3463, ten name van Dekker-Nieborg, W.T.
  - Quasters, J.J., Bennebroek [PE67 2577], ---
    Onderdeel van een omslag met meerdere dossiers. Deze omslag is aan te vragen via archiefinventaris 2.09.16.02, inventarisnummer 4223, ten name van Bocker, H.
  - Quattrini, A.C.A., Ascona, 155796
  - Quax-Klement, P.T., Meerssen [WFV 4340], ---
    Onderdeel van een omslag met meerdere dossiers. Deze omslag is aan te vragen via archiefinventaris 2.09.16.03, inventarisnummer 5750, ten name van Doornenbal-Hassler, A.A.
  - Quedman-Worp, E., Feldmeilen [WE 1048], ---
    Onderdeel van een omslag met meerdere dossiers. Deze omslag is aan te vragen via archiefinventaris 2.09.16.02, inventarisnummer 6012, ten name van Bissegger, H.
  - Quednau, C., Hemmerwurth, 155798
  - Quednau-Worp, E., Feldmeilen, 155797
  - Quee, A.J., Haarlem, 155799
  - Quee-Hinrichs, H., Den Haag, 155800
  - Queens, P., Vlijmen [WE 306], ---
    Onderdeel van een omslag met meerdere dossiers. Deze omslag is aan te vragen via archiefinventaris 2.09.16.02, inventarisnummer 5946, ten name van Bernhard-Dahlen, E.
  - Quekel, G.T.A., Den Bosch, 155817
  - Quelhorst, C.L., Den Haag, 155818
  - Quellhorst, J., Rotterdam, 155819
  - Quensell, S.M.J.E.B., Arnhem, 155820
  - Quentin, R., Rotterdam, 155821
  - Quentin-Migneau, E., Göttingen [WE 8395], ---
    Onderdeel van een omslag met meerdere dossiers. Deze omslag is aan te vragen via archiefinventaris 2.09.16.01, inventarisnummer 6488, ten name van Aschkenasy-Rothschild, E.S.
  - Quentin-von Wagner, E.S., Wien [WE 8512], ---
    Onderdeel van een omslag met meerdere dossiers. Deze omslag is aan te vragen via archiefinventaris 2.09.16.07, inventarisnummer 6487, ten name van Innerebner, M.
  - Quere-Drukker, M.G., Bilthoven, 155801
  - Querfurth-Pierson, A.B., Den Bosch [DS 4781], ---
    Onderdeel van een omslag met meerdere dossiers. Deze omslag is aan te vragen via archiefinventaris 2.09.16.11, inventarisnummer 3121, ten name van Nierman-Reuvers, J.
  - Queri, O.J., Utrecht [WP 1438], ---
    Onderdeel van een omslag met meerdere dossiers. Deze omslag is aan te vragen via archiefinventaris 2.09.16.02, inventarisnummer 5303, ten name van Berg, P. van den
  - Queri-Drukker, M.G.H., Bilthoven [PE54 3987], ---
    Onderdeel van een omslag met meerdere dossiers. Deze omslag is aan te vragen via archiefinventaris 2.09.16.03, inventarisnummer 3985, ten name van Daalmeyer-Bouman, G.M.
  - Querido, Rotterdam, 155802
  - Querido, A., Amsterdam, 155803
  - Querido, A., Hilversum, 155804
  - Querido, A., Rotterdam, 155805
  - Querido, A.L., Antwerpen [PD1 2506], ---
    Onderdeel van een omslag met meerdere dossiers. Deze omslag is aan te vragen via archiefinventaris 2.09.16.08, inventarisnummer 4617, ten name van Korper, B.
  - Querido, E., Laren, 155826
  - Querido, E., Laren [PD1 411], ---
    Onderdeel van een omslag met meerdere dossiers. Deze omslag is aan te vragen via archiefinventaris 2.09.16.02, inventarisnummer 4556, ten name van Bakker-Hols, F.
  - Querido, I., Amsterdam, 155806
  - Querido, I., Rotterdam, 155807
  - Querido, I., Amsterdam [PD1 2394], ---
    Onderdeel van een omslag met meerdere dossiers. Deze omslag is aan te vragen via archiefinventaris 2.09.16.11, inventarisnummer 4616, ten name van Przyrowsky, D.
  - Querido, I.D., Amsterdam, 155808
  - Querido, I.D., Amsterdam [PD1 984], ---
    Onderdeel van een omslag met meerdere dossiers. Deze omslag is aan te vragen via archiefinventaris 2.09.16.04, inventarisnummer 4581, ten name van Egeler-Reynvaan, M.
  - Querido, J., Amsterdam, 155809
  - Querido, J., Amsterdam, 155810
  - Querido, J., Amsterdam, 155811
  - Querido, J., Rotterdam, 155812
  - Querido, J., Amsterdam [PE1 866], ---
    Onderdeel van een omslag met meerdere dossiers. Deze omslag is aan te vragen via archiefinventaris 2.09.16.02, inventarisnummer 3255, ten name van Blanken, H. den
  - Querido, J., Amsterdam [PD1 358], ---
    Onderdeel van een omslag met meerdere dossiers. Deze omslag is aan te vragen via archiefinventaris 2.09.16.02, inventarisnummer 4552, ten name van Bakker, M.
  - Querido, L., Rotterdam, 155813
  - Querido, L., Utrecht, 155816
  - Querido, M., Amsterdam, 155814
  - Querido, M., Amsterdam, 155815
  - Querido, M., Amsterdam, 155823
  - Querido, M., Amsterdam, 155824
  - Querido, S., Rotterdam, 155825
  - Querido-Frenk, H., Rotterdam, 155827
  - Querido-Zilverberg, D., Amsterdam, 155828
  - Querner, D.H., Haarlem, 155829
  - Quernhorst, W., Duisburg [PE2 3109], ---
    Onderdeel van een omslag met meerdere dossiers. Deze omslag is aan te vragen via archiefinventaris 2.09.16.02, inventarisnummer 2160, ten name van Bijjersbergen, H.
  - Quesne van Bruchem-Mussig, E.M.A.W. du, Driehuis, 155832
  - Quesne-van Bruchem, E.A.H. du, Arnhem, 155830
  - Quesne-van Bruchem, L.J.A. du, Utrecht, 155831
  - Questro, J.P.H., Haarlem, 155834
  - Questroo, J., Leiden, 155833
  - Quett, H.M.L. [DS 4529], ---
    Onderdeel van een omslag met meerdere dossiers. Deze omslag is aan te vragen via archiefinventaris 2.09.16.04, inventarisnummer 3101, ten name van Eilmann-Domel, I.
  - Quetting, E.M.M., Doorn, 155835
  - Quetting-Veldkamp, E., Dormagen [WE 5831], ---
    Onderdeel van een omslag met meerdere dossiers. Deze omslag is aan te vragen via archiefinventaris 2.09.16.02, inventarisnummer 6340, ten name van Botten-Bremmers, G.C.
  - Queze, C.L., Ameide, 155822
  - Quick (Auto onderneming) NV, Rotterdam [PE3 886], ---
    Onderdeel van een omslag met meerdere dossiers. Deze omslag is aan te vragen via archiefinventaris 2.09.16.05, inventarisnummer 2238, ten name van Gelder, H. van
  - Quick (Auto-onderneming) NV, Rotterdam, 155843
  - Quick, A., Hedel, 155837
  - Quick, A., Hedel, 155838
  - Quick, H., Hedel, 155839
  - Quick, R., Zaltbommel, 155840
  - Quick, R., Zaltbommel, 155841
  - Quick, W.H. (Cafe-Restaurant) (I), Amsterdam, 155862
  - Quick, W.H. (Cafe-Restaurant) (II), Amsterdam, 155863
  - Quick, W.H. (Cafe-Restaurant) (III), Amsterdam, 155864
  - Quick, W.H. (Cafe-Restaurant) (IV), Amsterdam, 155865
  - Quick-Hoehl, J.M., Loosduinen, 155842
  - Quicken, A., Roermond, 155866
  - Quicken, A.M., Amersfoort, 155867
  - Quicken-Blumhoff, A.M., Hilversum, 155868
  - Quijs, F.A., Nijmegen [PE43 433], ---
    Onderdeel van een omslag met meerdere dossiers. Deze omslag is aan te vragen via archiefinventaris 2.09.16.01, inventarisnummer 3901, ten name van Anrooy, D. van
  - Quik, A., Tiel, 155836
  - Quillon, H., Heerlen, 155869
  - Quillon-Knauf, M.F.H. [PE67 3194], ---
    Onderdeel van een omslag met meerdere dossiers. Deze omslag is aan te vragen via archiefinventaris 2.09.16.01, inventarisnummer 4257, ten name van Arntz, A.H.J.
  - Quin, H., Aachen [DS 212], ---
    Onderdeel van een omslag met meerdere dossiers. Deze omslag is aan te vragen via archiefinventaris 2.09.16.02, inventarisnummer 2755, ten name van Bates Cepro Zakken Maatschappij NV
    Dit dossier betreft ook: Conrads, A.C.; Funken, A.; Quise, H.; Souren, F.
  - Quincke, H.H., Berlin, 155870
  - Quincke, W., Montevideo [WE 5876], ---
    Onderdeel van een omslag met meerdere dossiers. Deze omslag is aan te vragen via archiefinventaris 2.09.16.02, inventarisnummer 6342, ten name van Bauch, I.
  - Quinders, T., Witten am Ruhr, 155871
  - Quinker-Buhl, D., Arnhem, 155872
  - Quint, D., Rotterdam, 155873
  - Quint, E., Utrecht, 155874
  - Quint, E., Utrecht [PE54 439], ---
    Onderdeel van een omslag met meerdere dossiers. Deze omslag is aan te vragen via archiefinventaris 2.09.16.02, inventarisnummer 4000, ten name van Burgemeester, J.
  - Quint, E.J., Tiel, 155875
  - Quint, E.L.W., Amsterdam, 155876
  - Quint, J., Beuningen, 155877
  - Quint, J., Rotterdam [DM 208], ---
    Onderdeel van een omslag met meerdere dossiers. Deze omslag is aan te vragen via archiefinventaris 2.09.16.01, inventarisnummer 2648, ten name van Autopark NV
  - Quint, R., Nijmegen, 155878
  - Quint, W., Schaesberg, 155879
  - Quint-Gantert, A., Nijmegen [PD43 340], ---
    Onderdeel van een omslag met meerdere dossiers. Deze omslag is aan te vragen via archiefinventaris 2.09.16.05, inventarisnummer 5104, ten name van Godlieb
  - Quint-Kolk, G., Nieuwenhagen, 155880
  - Quint-Koll, G., Nieuwenhagen [WFV 3365], ---
    Onderdeel van een omslag met meerdere dossiers. Deze omslag is aan te vragen via archiefinventaris 2.09.16.03, inventarisnummer 5697, ten name van Cappa, S.
  - Quintieri (I), Rome, 155913
  - Quintieri (II), Rome, 155914
  - Quintus, C.J.M., Scheveningen, 155915
  - Quintus, C.J.M., Den Haag [DN 956], ---
    Onderdeel van een omslag met meerdere dossiers. Deze omslag is aan te vragen via archiefinventaris 2.09.16.01, inventarisnummer 2031, ten name van Assum-Heys, G. van der
  - Quintus, R.A., Rijswijk, 155918
  - Quintus, R.O., Rotterdam, 155917
  - Quintus, R.O., Den Haag, 155919
  - Quintus, R.O., Rotterdam [PD2 297], ---
    Onderdeel van een omslag met meerdere dossiers. Deze omslag is aan te vragen via archiefinventaris 2.09.16.02, inventarisnummer 4703, ten name van Bergh, L. van der
  - Quintus, Y.T., Groningen, 155920
  - Quintus-van Balen Blanken, N., Amsterdam, 155916
  - Quiros, J., Amsterdam, 155921
  - Quis, F.A., Nijmegen, 155922
  - Quise, H., Aachen [DS 212], ---
    Dit dossier betreft ook: Conrads, A.C.; Funken, A.; Quin, H.; Souren, F.
  - Quiskamp, T., Wanne-Eickel [WE 5783], ---
    Onderdeel van een omslag met meerdere dossiers. Deze omslag is aan te vragen via archiefinventaris 2.09.16.04, inventarisnummer 6334, ten name van Eble, K.
  - Quispel, A., Zutphen, 155923
  - Quispel, A., Rotterdam, 155924
  - Quispel, C., Den Haag, 155925
  - Quispel, C., Eygelshoven [WFN 903], ---
    Onderdeel van een omslag met meerdere dossiers. Deze omslag is aan te vragen via archiefinventaris 2.09.16.02, inventarisnummer 5470, ten name van Bruinenberg, J.
  - Quispel, C., Utrecht [PE54 1664], ---
    Onderdeel van een omslag met meerdere dossiers. Deze omslag is aan te vragen via archiefinventaris 2.09.16.08, inventarisnummer 3961, ten name van Kramer-Antoine, L.
  - Quispel, C. (I), Rotterdam, 155956
  - Quispel, C. (II), Rotterdam, 155957
  - Quispel, C. (III), Rotterdam, 155958
  - Quispel, C. (IV), Rotterdam, 155959
  - Quispel, C. (V), Rotterdam, 155960
  - Quispel, J.J., Rotterdam, 155926
  - Quispel, L., IJsselmonde, 155927
  - Quispel, S., Rotterdam, 155928
  - Quispel, W.S., Rotterdam, 155929
  - Quispel-Thomassen, J., Zutphen [PE64 19], ---
    Onderdeel van een omslag met meerdere dossiers. Deze omslag is aan te vragen via archiefinventaris 2.09.16.02, inventarisnummer 4070, ten name van Batterman-Pegel, S.
  - Quist, A., Strijen, 155930
  - Quist, A., 's Gravendeel, 155931
  - Quist, A., Strijen [PE3 537], ---
    Onderdeel van een omslag met meerdere dossiers. Deze omslag is aan te vragen via archiefinventaris 2.09.16.02, inventarisnummer 2215, ten name van Bogenberger, T.H.
  - Quist, B.E.J., Oud-Vossemeer, 155932
  - Quist, C.M.C., Den Haag, 155933
  - Quist, I.M., 's Gravendeel, 155934
  - Quist, J., Sint Annaland, 155935
  - Quist, J., Sint Annaland, 155936
  - Quist, J., Rotterdam, 155937
  - Quist, J., Rotterdam, 155938
  - Quist, J., Haarlem [DM 3081], ---
    Onderdeel van een omslag met meerdere dossiers. Deze omslag is aan te vragen via archiefinventaris 2.09.16.01, inventarisnummer 2745, ten name van Amkreutz, J.
  - Quist, J., Oud-Vossemeer [PE24 626], ---
    Onderdeel van een omslag met meerdere dossiers. Deze omslag is aan te vragen via archiefinventaris 2.09.16.03, inventarisnummer 2605, ten name van Callens, J.
  - Quist, J.J., Rotterdam, 155939
  - Quist, K.L., Amsterdam, 155940
  - Quist, L., Den Haag, 155941
  - Quist, M.M., Apeldoorn, 155942
  - Quist, P.C., Rotterdam, 155943
  - Quist, P.G.B., Steenbergen [PE10 3637], ---
    Onderdeel van een omslag met meerdere dossiers. Deze omslag is aan te vragen via archiefinventaris 2.09.16.02, inventarisnummer 2436, ten name van Baumann, O.K.J.
  - Quist, W., Groningen, 155944
  - Quist, W., Stockholm [PE67 5699], ---